【裁判字號】    97,交簡上,258
【裁判日期】    971103
【裁判案由】    過失傷害
【裁判全文】
臺灣桃園地方法院刑事判決          97年度交簡上字第258號
上  訴  人  臺灣桃園地方法院檢察署檢察官
上  訴  人
即  被  告  甲○○
上列上訴人因傷害案件，不服本院中華民國97年7月23日97年度
壢交簡字第2103號第一審簡易判決（原聲請簡易判決處刑案號：
97年度偵字第9585號）提起上訴，本院管轄之第二審合議庭判決
如下︰
    主  文
上訴駁回。
    事  實
一、甲○○於民國於97年1月27日上午10時8分許，駕駛車牌號碼
    7223-KU號自用小客車，沿桃園縣中壢市○○路往環中東路
    方向行駛時，應注意該處最高速限為每小時50公里，且應注
    意車前狀況，並隨時採取必要之安全措施，又按當時天候雨
    ，日間自然光線、柏油路面濕潤無缺陷、視距良好無障礙物
    ，並無不能注意之情事，竟疏未注意及此，適乙○○騎乘車
    牌號碼GT9-862號重型機車由後興路2段大池塘旁左轉駛至，
    竟未予禮讓，而以車速每小時60公里速度貿然直行致發生碰
    撞，使乙○○人車倒地，乙○○因而受有左側脛骨與腓骨幹
    之開放性骨折之傷害。甲○○於肇事後，犯罪未被發覺前，
    即向警察機關報案，並對到場處理車禍事故之警員表示其為
    肇事小客車駕駛人，自首而接受裁判，始悉上情。
二、案經乙○○訴由桃園縣政府警察局中壢分局報請臺灣桃園地
    方法院檢察署檢察官偵查後聲請以簡易判決處刑。
    理  由
壹、證據能力方面
一、按被告以外之人於偵查中向檢察官所為之陳述，除顯有不可
    信之情況者外，得為證據，刑事訴訟法第159 條之1 第2 項
    定有明文。經查，證人乙○○於偵查中向檢察官所為之陳述
    ，自筆錄內容觀之，並無不正取供之情事，而無顯不可信之
    情況，依上開規定，自有證據能力。
二、次按被告以外之人於審判外之言詞或書面陳述，除法律有規
    定者外，不得作為證據；又被告以外之人於審判外之陳述，
    雖不符合刑事訴訟法第159 條之1 至第159 條之4 之規定，
    而經當事人於審判程序同意作為證據，法院審酌該言詞陳述
    或書面陳述作成時之情況，認為適當者，亦得為證據，而當
    事人、代理人或辯護人於法院調查證據時，知有上開不得為
    證據之情形，而未於言詞辯論終結前聲明異議者，視為有前
    項之同意，刑事訴訟法第159 條第1 項及第159 條之5 分別
    定有明文。查本件證人即告訴人乙○○於警詢時所為之陳述
    、壢新醫院97年3月6日甲種診斷證明書、道路交通事故現場
    圖、桃園縣政府警察局道路交通事故調查報告表及桃園縣政
    府警察局中壢分局交通事故照片8張等，雖均為被告以外之
    人於審判外之言詞及書面陳述，然經本院於審判程序提示予
    被告並告以要旨，均經被告與檢察官表示無意見，且均未聲
    明異議。本院審酌證人即告訴人乙○○於警詢筆錄之記載，
    並無不正取供之情事；上開診斷證明書、道路交通事故現場
    圖、交通事故調查報告表及交通事故照片亦足佐證本件交通
    事故發生之現場狀況，是就該等審判外言詞或書面陳述作成
    時之情況，均應認為適當，依前揭法條意旨，均得援為本案
    證據。
貳、事實認定方面
    訊據上訴人即被告甲○○對於上揭事實坦承不諱，核與證人
    即告訴人乙○○於警詢、偵訊之證詞相符，並有壢新醫院97
    年3 月6 日甲種診斷證明書、道路交通事故現場圖、桃園縣
    政府警察局道路交通事故調查報告表及桃園縣政府警察局中
    壢分局交通事故照片8 張表、被告甲○○及告訴人乙○○駕
    照與車號7223-KU 號自用小客車、車號GT9-862 號重型機車
    行照等附卷可稽，足認被告之自白與事證相符，本件事證明
    確，被告犯行洵堪認定，應予依法論罪科刑。
、法律適用方面
    核被告所為，係犯刑法第284條第1項前段之過失傷害罪。又
    被告甲○○於肇事後，在有偵查犯罪職權之公務員知悉前，
    即向到達事故現場處理之警員賴雪琦坦承其肇事，自首而接
    受裁判，有桃園縣政府警察局道路交通事故肇事人自首情形
    紀錄表1份在卷可佐，應依刑法第62條前段之規定減輕其刑
    。本院審酌被告甲○○對本件車禍駕駛上開自用小客車超速
    行駛且未注意車前狀況為肇事次因，有臺灣省桃園縣區車輛
    行車事故鑑定委員會鑑定意見書1 紙在卷可參（見本院卷第
    7 頁），告訴人乙○○因車禍受傷之情形與其就本件車禍之
    發生與有過失，和本件車禍發生後雙方尚未達成民事和解等
    一切情狀，認原審適用刑事訴訟法第449 條第1 項前段、第
    454 條第2 項，刑法第284 條第1 項前段、第62條前段、第
    41條第1 項前段，刑法施行法第1 條之1 第1 項、第2 項前
    段等規定，對被告量處拘役20日，如易科罰金，以新臺幣壹
    仟元折算壹日，其認事用法均無不合，量刑亦屬妥適。被告
    甲○○徒以原審判決並未考量告訴人造成本件車禍是肇事主
    因云云，並以上開辯詞以為本件上訴，並指摘原判決不當，
    惟查原審判決既已於判決理由中敘明已審酌被告「過失程度
    ，對於車禍發生之原因力，告訴人乙○○因車禍受傷之情形
    與其就本件車禍之發生與有過失」等語，可認原審實有斟酌
    被告於本件之車禍肇事之原因力而為被告量刑之依據，故被
    告上詞所辯，核無理由，應予駁回。又按量刑輕重，係屬事
    實審法院得依職權自由裁量之事項，苟已斟酌刑法第57條各
    款所列情狀而未逾越法定刑度，不得遽指為違法（最高法院
    著有72年度臺上字第6696號、75年度臺上字第7033號判例參
    照）；且在同一犯罪事實與情節，如別無其他加重或減輕之
    原因，下級審量定之刑，亦無過重或失輕之不當情形，則上
    級審法院對下級審法院之職權行使，原則上應予尊重，此有
    最高法院85年度臺上字第2446號判決意旨可資參酌。原審判
    決依具體個案認定事實，並已審酌被告甲○○過失程度，對
    於車禍發生之原因力，告訴人乙○○因車禍受傷之情形與其
    就本件車禍之發生與有過失，和本件車禍發生後雙方尚未達
    成民事和解等一切情狀而量處被告拘役20日，如易科罰金，
    以新臺幣1000元折算1 日，已如上述，依前揭最高法院判例
    及判決要旨，尚難認原審量刑有違法或不當之情事。從而，
    公訴人以量刑過輕為由，提起上訴，為無理由，亦應予駁回
    。
據上論斷，應依刑事訴訟法第455 條之1 第1 項、第3 項、第
368 條，判決如主文。
本案經檢察官翁偉玲到庭執行職務。
中    華    民    國    97    年    11    月    3    日
                  刑事第七庭審判長法    官  蕭世昌
                                  法    官  陳筱蓉
                                  法    官  蔡羽玄
以上正本証明與原本無異。
本判決不得上訴。
                                  書 記 官  陳玉芳
中    華    民    國    97    年    11    月    3     日


司法院資訊處製作；財團法人民間司法改革基金會備份。
